# 咨询陈版主关于上大压小关停电厂机组的折旧摊销问题

提问人：cuihengwen 时间：2021-01-14 14:33:03
截止 2020 年底，某火电发电公司固定资产情况如下：生产经营用固定资产原值114566.93万元，累计折旧92651.33万元，净值21915.6万元。非生产经营用固定资产原值7453.34万元，累计折旧7003.57万元，净值449.77万元。
公司机组关停文件虽尚未取得，但实质性关停标志性工程“输煤皮带廊截断、汽轮机低压缸拆除”已完成。省发改委已派专门核查组到现场核查验收。鉴于以上两项固定资产已处于报废状态，经公司研究并报集团公司财务同意，将上述两项资产折旧全部足额计提，共多计提折旧2628.17万元（已包含在生产经营用固定资产累计折旧中）。
根据省对关停机组的补偿政策，未来三年内每年平均补偿发电利用小时 3700 ，用于职工安置。根据预测，未来三年每年发电量约 10 亿千瓦时，销售收入约3.37亿，按 2020 年平均替代发电单位成本测算，毛利约1.73亿元。基本可负担固定资产折旧、职工薪酬费用等成本费用。基于以上测算，决定将未提足折旧固定资产在未来三年内全部补足。
请问上述做法是否符合准则要求？

回答人：chenyiwei
由于该机组已经事实上停用，且不可恢复，因此该机组整体上不再满足确认为资产的条件，而不应仅仅对已拆除的部分提足折旧，对尚未拆除但已不可再使用的其他部分，至少应全额计提减值准备，仅保留残值。
对于未来三年内预计可收到的替代电量补偿，可在收到时作为政府补助处理（如果与相关电厂签署了发电容量指标转让协议的，可以在协议生效时确认资产转让损益）。人员安置费用按照《企业会计准则第 13 号——或有事项》关于企业重组的规定和《企业会计准则第 9 号——职工薪酬》关于辞退福利的规定进行会计处理。